臺灣板橋地方法院刑事判決　　　　　　　96年度訴字第2581號
公　訴　人　臺灣板橋地方法院檢察署檢察官
被　　　告　甲○○
　　　　　　　　　（現另案在臺灣臺北監獄臺北分監執行中）
選任辯護人　黃軍達律師
上列被告因違反槍砲彈藥刀械管制條例案件，經檢察官提起公訴
（96年度偵字第13852 號、96年度偵字第13853 號），本院判決
如下：
    主    文
甲○○連續未經許可，持有可發射子彈具有殺傷力之改造手槍，
累犯，處有期徒刑年陸月，併科罰金新臺幣拾陸萬元，罰金如
易服勞役，以新臺幣壹仟元折算壹日。如附表編號一、二所示之
物及編號三之(2)、四之(2)所示之賸餘子彈均沒收。
    事  實
一、甲○○曾於民國89年間因違反毒品危害防制條例案件，經臺
    灣高等法院於90年6 月12日以90年度上易字第1795號判處有
    期徒刑八月，於90年6 月12日確定，於92年1 月5 日執行完
    畢；又於93年間因違反毒品危害防制條例案件，經本院於93
    年4 月20日以93年度簡字第1350號判處有期徒刑六月，於93
    年5 月24日確定，於93年7 月19日易科罰金執行完畢。猶不
    知悔改，明知未經許可，不得持有可發射子彈具有殺傷力之
    改造槍枝及子彈，竟基於持有可發射子彈具有殺傷力之改造
    槍枝、子彈之概括犯意，先於(一)94年8 月14日某時許，在臺
    北縣土城市○○路○○路咖啡店，向真實姓名年籍不詳、綽
    號「阿福」之成年男子借得由西德RECK廠92F 型金屬模型槍
    換裝土造金屬槍管而成之改造手槍一枝（含彈匣一個，槍號
    為Y00000000 ，槍枝管制編號0000000000，如附表編號一所
    示）及由制式彈殼截短後加裝9.0mm 金屬彈頭而成之改造子
    彈五顆（如附表編號三之(1)所示），未經許可而持有之，嗣
    於94年8 月16日（起訴書誤載為6 月18日）下午3 時許，在
    臺北縣土城市○○路○ 段60號地下停車場為警查獲，並扣得
    上開改造手槍一枝（含彈匣一個，槍枝管制編號0000000000
    ）、子彈五顆。繼於(二)94年11月15日中午十二時許，在臺北
    縣泰山鄉○○路○ 段423 號8 樓住處，以新臺幣二萬元代價
    ，向真實姓名年籍不詳、綽號「阿財」之成年男子購得仿FN
    廠1910型半自動手槍製造之槍枝換裝土造金屬槍管改造而成
    之改造手槍一枝（含彈匣一個，槍枝管制編號0000000000，
    如附表編號二所示）及具有直徑約7.93mm金屬彈頭之土造子
    彈三顆（如附表編號四之(1)所示），亦未經許可而持有之。
    嗣於94年12月7 日下午2 時30分許，在其上址住處為警查獲
    ，並扣得前開改造手槍一枝（含彈匣一個，槍枝管制編號00
    00000000）、子彈三顆。
二、案經臺北縣政府警察局土城分局、臺北縣政府警察局報請臺
    灣板橋地方法院檢察署檢察官偵查起訴。
    理  由
一、刑事訴訟法第159 條第1 項雖規定，被告以外之人於審判外
    之言詞或書面陳述，除法律有規定外，不得作為證據。惟同
    法第159 條之5 明定：「被告以外之人於審判外之陳述，雖
    不符前四條之規定，而經當事人於審判程序同意作為證據，
    法院審酌該言詞陳述或書面陳述作成時之情況，認為適當者
    ，亦得為證據。」、「當事人、代理人或辯護人於法院調查
    證據時，知有第一百五十九條第一項不得為證據之情形，而
    未於言詞辯論終結前聲明異議者，視為有前項之同意。」其
    立法理由在於傳聞證據未經當事人之反對詰問予以核實，乃
    排斥其證據能力。惟當事人如放棄對原供述人之反對詰問權
    ，於審判程序表示同意該等傳聞證據可作為證據，此時，法
    院除認該傳聞證據欠缺適當性外，自可承認其證據能力。又
    當事人、代理人或辯護人於調查證據時，知有刑事訴訟法第
    159 條第1 項不得為證據之情形，卻表示「對於證據調查無
    異議」、「沒有意見」等意思，而未於言詞辯論終結前聲明
    異議者，應視為已有將該等傳聞證據採為證據之同意。經查
    ，被告甲○○、辯護人黃軍達律師及檢察官於本院準備程序
    期日、審判期日，對本件之供述證據即：內政部警政署刑事
    警察局94年9 月29日刑鑑字第0940128389號、同局94年12月
    28日刑鑑字第0940188733號槍彈鑑定書各一件，表示對證據
    能力不爭執，嗣被告、辯護人及檢察官復於審判期日就本院
    逐一提示之證據於言詞辯論終結前，均未主張有刑事訴訟法
    第159 條第1 項不得為證據之情形。本院審酌上開書面作成
    時並無不當取供之情形，亦無證明力明顯過低之瑕疵，認為
    作為證據要屬適當，揆諸上開說明，本件經調查之證據，均
    有證據能力，合先敘明。
二、訊據被告甲○○固坦承上揭未經許可持有可發射子彈具有殺
    傷力之改造槍枝及子彈之事實，惟辯稱：本件基於概括犯意
    先後持有具殺傷力之改造手槍、子彈之犯行，與臺灣板橋地
    方法院95年度訴緝字第187 號所審理之寄藏可發射子彈具有
    殺傷力之改造手槍之犯行，具有裁判上一罪之關係，而被告
    於該案之犯罪事實，僅就製造槍枝部分提出上訴，現由臺灣
    高等法院以96年度上訴字第2961號審理中，其餘被訴寄藏可
    發射子彈具有殺傷力之改造手槍、子彈部分業已確定，本件
    應為該確定判決效力所及，而為免訴判決之諭知云云。然查
    ：
  (一)上揭犯罪事實，業據被告甲○○坦承不諱，又有由西德RECK
    廠92F 型金屬模型槍換裝土造金屬槍管而成之改造手槍一枝
    （含彈匣一個，槍號為Y00000000 ，槍枝管制編號00000000
    00，如附表編號一所示）、由制式彈殼截短後加裝9.0mm 金
    屬彈頭而成之改造子彈五顆（如附表編號三之(1)所示）、仿
    FN廠1910型半自動手槍製造之槍枝換裝土造金屬槍管改造而
    成之改造手槍一枝（含彈匣一個，槍枝管制編號0000000000
    ，如附表編號二所示）及具有直徑約7.93mm金屬彈頭之土造
    子彈三顆（如附表編號四之(1)所示）扣案可資佐證。又被告
    所持有而先後為警查獲之上開槍、彈，經送內政部警政署刑
    事警察局鑑定結果，認定：(1)送鑑改造手槍一枝（槍枝管制
    編號0000000000），係由西德RECK廠92F 型金屬模型槍換裝
    土造金屬槍管而成之改造手槍，槍號為Y00000000 ，機械性
    能良好，可擊發試用子彈，認具殺傷力；(2)送鑑制式子彈五
    顆，認均係由制式彈殼截短後加裝9.0 mm金屬彈頭而成之改
    造子彈，經取樣二顆試射，均可擊發，認均具殺傷力；(3)送
    鑑改造手槍一枝（槍枝管制編號0000000000號），認係由仿
    FN廠1910型半自動手槍製造之槍枝，換裝土造金屬槍管改造
    而成之改造手槍，機械性能良好，可擊發適用子彈，認具殺
    傷力；(4)送鑑改造子彈三顆，認均係具7.93mm金屬彈頭之土
    造子彈，經取樣一顆試射，可擊發，認具殺傷力，分別有內
    政部警政署刑事警察局94年9 月29日刑鑑字第0940128389號
    、同局94年12月28日刑鑑字第0940188733號槍彈鑑定書各一
    件附卷可憑，足認被告自白與事實相符，罪證明確，犯行洵
    堪認定。
  (二)被告曾於94年1 月間某日，未經許可收受由真實姓名年籍不
    詳、綽號「黑哥」之成年男子所交付之具殺傷力改造手槍及
    子彈，代人保管藏放，經本院以95年度訴緝字第187 號判處
    有期徒刑三年二月，併科罰金新臺幣五萬元，罰金如易服勞
    役，以新臺幣壹仟元折算壹日在案，有上述案號刑事判決附
    卷可參。惟查被告就本件為警查獲之由西德RECK廠92F 型金
    屬模型槍換裝土造金屬槍管而成之改造手槍及由制式彈殼截
    短後加裝9.0m m金屬彈頭而成之改造子彈五顆，本院前於95
    年度訴緝字第187 號判決即依被告於該案96年5 月8 日審理
    中所稱：「併案94年8 月16日被查獲的槍彈，我是從福哥拿
    來的，．．．這把是我跟福哥借的，不是他寄放在我這裡，
    ．．．因為我去他家臺北市某地，因為我看到他的槍枝很漂
    亮，所以我就跟他借，大概過了一、二星期大概在查獲的前
    一、二天福哥拿去海山高工路邊交給我，沒有說多久要還，
    借來之後，我都放在土城市○○路家裡，查獲當天，就是福
    哥打電話給我說玩好了沒有，他說他要用」等語，認定係被
    告自「福哥」處收受取得持有，有該案號刑事判決在卷可參
    ；嗣被告於本院審理時亦供稱：伊係於94年8 月14日某時許
    ，在臺北縣土城市○○路某不詳處所之網路咖啡店，向真實
    姓名年籍不詳、綽號「阿福」之成年男子商借而持有之等語
    （見本院96年10月26日審理筆錄第5 頁），此間陳述縱有些
    微出入，但被告前後擁有改造手槍之原因迥異，其中於本院
    95 年 度訴緝字第187 號違反槍砲彈藥刀械管制條例案件所
    持有之槍彈是為「黑哥」寄藏，本件所持有之槍彈是向「阿
    福」所借用而持有，本件與前開判決事實，顯非出於單一犯
    意所為，並無裁判上一罪之關係，自無為確定判決效力所及
    之問題。
  (三)再者，我國刑法於95年7 月1 日前，於刑法第56條規定有連
    續犯，且此類型之犯行屬裁判上一罪，而自95年7 月1 日起
    修正刪除連續犯規定。而「刑法第五十六條所謂『同一之罪
    名』，係指基於概括之犯意，連續數行為，觸犯構成犯罪要
    件相同之罪名者而言」，業經司法院大法官釋字第152 號解
    釋在案；又「連續犯之所謂出於概括犯意，必須其多次犯罪
    行為自始均在一個預定犯罪計劃以內，出於主觀上始終同一
    犯意之進行，若中途另有新犯意發生，縱所犯為同一罪名，
    究非連續其初發的意思，即不能成立連續犯」，亦經最高法
    院著有70年臺上字第6296號判例要旨可參。而被告於94年1
    月初即未經許可寄藏「黑哥」交付改造手槍、子彈，迄於94
    年8 月間始另行起意向「福哥」商借本件改造手槍、子彈加
    以把玩、持有，再於94年11月15日另向「財哥」以二萬元購
    得改造手槍、子彈，其前揭寄藏槍彈之行為與本件未經許可
    ，持有可發射子彈具有殺傷力之改造手槍間隔分別有7 月、
    10月之久，顯非出於一個預定犯罪計劃內，足見被告上開另
    案寄藏槍彈犯行與本件持有槍彈犯行間，自無適用連續犯之
    餘地。被告辯稱本件應為免訴判決，顯無可採。
三、核被告所為，係犯槍砲彈藥刀械管制條例第8 條第4 項之未
    經許可持有可發射子彈具有殺傷力之改造手槍罪、第12條第
    4 項之未經許可持有子彈罪。被告以一行為，同時持有改造
    手槍、子彈，觸犯未經許可持有可發射子彈具有殺傷力之改
    造手槍罪、未經許可持有子彈兩罪名，為想像競合犯，依刑
    法第55條（修正後刑法第55條但書係科刑之限制，為法理之
    明文化，非屬法律之變更，無庸比較新舊法）規定，應從較
    重之未經許可持有可發射子彈具有殺傷力之改造手槍罪處斷
    。被告行為後，刑法第56條關於連續犯規定業已刪除，數行
    為將予分論併罰，而數罪併罰之結果較論以連續犯裁判上一
    罪之情形為重，經比較新舊法結果，自以行為時舊法之規定
    有利於被告，而應適用舊法關於連續犯之規定論處，是被告
    先後兩次未經許可持有可發射子彈具有殺傷力之改造手槍犯
    行，時間緊密，犯罪構成要件相同，顯係基於概括犯意為之
    ，為連續犯，依修正前刑法第56條規定，以一罪論，並加重
    其刑。又被告曾於89年間因違反毒品危害防制條例案件，經
    臺灣高等法院於90年6 月12日以90年度上易字第1795號判處
    有期徒刑八月，於90年6 月12日確定，於92年1 月5 日執行
    完畢；又於93年間因違反毒品危害防制條例案件，經本院於
    93年4 月20日以93年度簡字第1350號判處有期徒刑六月，於
    93年5 月24日確定，於93年7 月19日易科罰金執行完畢，有
    臺灣高等法院被告前案紀錄表附卷可稽，其於有期徒刑執行
    完畢後五年以內，故意再犯本件有期徒刑以上之罪，係屬累
    犯，應依刑法第47條第1 項之規定加重其刑（被告於有期徒
    刑執行完畢後五年內，故意再犯本件有期徒刑以上之罪，不
    論依修正前之刑法第47條或修正後之刑法第47條第1 項之規
    定，均構成累犯，並無有利或不利之情形，不生新舊法比較
    問題，應逕依現行刑法第47條第1 項規定，論以累犯，並加
    重其刑），併依法遞加重之。爰審酌被告未經許可而持有上
    述具殺傷力之改造槍彈，對於社會安全已構成危害，惟其於
    犯罪後尚能坦承犯行等一切情狀，量處如主文所示之有期徒
    刑併科罰金。又關於科處罰金部分，因本件被告行為後，刑
    法第42條規定之罰金刑易服勞役折算標準已修正施行，修正
    前刑法第42條第2 項前段規定，易服勞役以銀元一元以上三
    元以下折算一日，並依當時適用之修正前罰金罰鍰提高標準
    條例第2 條規定，就其原定數額提高一百倍折算一日，則
    本件被告行為時法律所定之易服勞役折算標準，應以銀元一
    百元至三百元折算一日，即新臺幣三百元至九百元折算一日
    ；惟95年7 月1 日之修正後刑法第42條第3 項前段規定：「
    易服勞役以新臺幣一千元、二千元或三千元折算一日。」比
    較修正前後之易服勞役折算標準，以修正後之規定較有利於
    被告，依刑法第2 條第1 項但書規定，應適用修正後之刑法
    第42條第3 項前段規定，就併科罰金部分，諭知易服勞役之
    折算標準，以資懲儆。
四、扣案之如附表編號一、二、三之(2)、四之(2)所示之物，均屬
    違禁物，應依刑法第38條第1 項第1 款規定，均併予宣告沒
    收。至於如附表編號三之(1)、四之(1)所示於鑑定時取樣試射
    之子彈各二、一顆，已於鑑定時經實際試射擊發，試射後所
    賸之彈頭、彈殼已喪失子彈效用，非屬違禁物，不予宣告沒
    收，併此敘明。
據上論斷，應依刑事訴訟法第299 條第1 項前段，槍砲彈藥刀械
管制條例第8 條第4 項、第12條第4 項，刑法第11條前段、第2
條第1 項前段、但書、第56條（修正前）、第55條、第42條第3
、第38條第1 項第1 款，判決如主文。
本案經檢察官劉仕國到庭執行職務
中　　華　　民　　國　　96　　年　　11　　月　　9 　　日
                  刑事第一庭    審判長法　官  陳恆寬
                                      法  官  陳福來
                                      法  官  張江澤
以上正本證明與原本無異。
如不服本判決，應於判決送達後10日內，向本院提出上訴狀。
                                      書記官  林怡秀
中　　華　　民　　國　　96　　年　　11　　月　　9 　　日
附表：
┌──┬──────────────────────┐
│編號│    扣案物品名稱及其內容                    │
├──┼──────────────────────┤
│一  │扣案之由西德RECK廠92F型金屬模型槍換裝土造金 │
│    │屬槍管而成之改造手槍（槍號：Y00000000 ；槍枝│                                            │
│    │管編號0000000000號）。                      │
├──┼──────────────────────┤
│二  │扣案之仿FN廠1910型半自動手槍製造之槍枝，換裝│
│    │土造金屬槍管改造而成之改造手槍1枝（槍枝管制 │
│    │編號0000000000）                            │
├──┼──────────────────────┤
│三  │(1)扣案之制式彈殼截短後加裝直徑9.0mm 金屬彈頭│
│    │  而成之改造子彈5顆（經取樣2顆試射，均可擊發│                       │
│    │ ，認具殺傷力）。                           │
│    │(2)上項扣案之制式彈殼截短後加裝直徑9.0mm 金屬│
│    │  彈頭而成之改造子彈5顆，經取樣2顆試射，賸餘│
│    │  3顆。                                     │
├──┼──────────────────────┤
│四  │(1)扣案之具直徑約7.93mm 金屬彈頭之土造子彈3顆│
│    │  （經取樣1顆試射，均可擊發，認具殺傷力）。 │
│    │(2)上項扣案之具直徑約7.93mm金屬彈頭之土造子彈│
│    │  3顆，經取樣1顆試射，賸餘2顆。             │
└──┴──────────────────────┘
附錄本案論罪科刑法條全文：
槍砲彈藥刀械管制條例第8條
未經許可，製造、販賣或運輸鋼筆槍、瓦斯槍、麻醉槍、獵槍、
空氣槍或第四條第一項第一款所定其他可發射金屬或子彈具有殺
傷力之各式槍砲者，處無期徒刑或五年以上有期徒刑，併科新臺
幣一千萬元以下罰金。
未經許可，轉讓、出租或出借前項所列槍枝者，處五年以上有期
徒刑，併科新臺幣一千萬元以下罰金。
意圖供自己或他人犯罪之用，而犯前二項之罪者，處無期徒刑或
七年以上有期徒刑，併科新臺幣一千萬元以下罰金。
未經許可，持有、寄藏或意圖販賣而陳列第一項所列槍枝者，處
三年以上十年以下有期徒刑，併科新臺幣七百萬元以下罰金。
第一項至第三項之未遂犯罰之。
槍砲彈藥刀械管制條例第12條
未經許可，製造、販賣或運輸子彈者，處一年以上七年以下有期
徒刑，併科新臺幣五百萬元以下罰金。
未經許可，轉讓、出租或出借子彈者，處六月以上五年以下有期
徒刑，併科新臺幣三百萬元以下罰金。
意圖供自己或他人犯罪之用，而犯前二項之罪者，處三年以上十
年以下有期徒刑，併科新臺幣七百萬元以下罰金。
未經許可，持有、寄藏或意圖販賣而陳列子彈者，處五年以下有
期徒刑，併科新臺幣三百萬元以下罰金。
第一項至第三項之未遂犯罰之。
